臺灣臺中地方法院刑事判決
111年度訴字第926號
公  訴  人  臺灣臺中地方檢察署檢察官
被      告  劉邦宏





選任辯護人  張竫榆律師（法扶律師）
上列被告因違反毒品危害防制條例案件，經檢察官提起公訴（11
1年度偵字第14040號），本院判決如下：
    主    文
劉邦宏犯如附表編號一至五所示之罪，共五罪，各處如附表編號
一至五所示之刑及沒收。應執行有期徒刑肆年陸月。沒收部分併
執行之。
    犯罪事實
一、劉邦宏明知甲基安非他命係毒品危害防制條例第2條第2項第
    2款所規定之第二級毒品，不得持有、販賣，竟基於販賣第
    二級毒品以營利之個別犯意，以扣案之HTC廠牌手機1支作為
    聯繫販賣毒品之工具，分別於附表「交易時間」欄所示之時
    間，在如附表「交易地點」欄所示之地點，以如附表「交易
    內容」欄所示之對價，販賣並交付如附表「交易內容」欄所
    示之甲基安非他命予鄧元威、林志威，而完成交易。嗣經警
    對上開手機門號執行通訊監察及蒐證，並於民國111年3月28
    日下午4時許，持本院核發之搜索票及臺灣臺中地方檢察署
    檢察官核發之拘票，至劉邦宏位在臺中市○○區○○路000號1樓
    A4房之居所執行搜索、拘提，並扣得上開手機1支，始查悉
    上情。
二、案經臺中市政府警察局東勢分局報告臺灣臺中地方檢察署檢
    察官偵查起訴。
    理    由
壹、程序方面：
    本判決以下所引用被告劉邦宏以外之人於審判外之陳述，檢
    察官、被告及辯護人均不爭執其證據能力，且迄至言詞辯論
    終結前亦未聲明異議，本院審酌上開陳述作成之情況並無違
    法不當之情形或證明力明顯過低之瑕疵，爰依刑事訴訟法第
    159條之5第1項及第2項規定，認均得為證據。再本判決以下
    所引用之非供述證據，檢察官、被告及辯護人均未表示排除
    前開證據之證據能力，本院審酌前開非供述證據並無證據證
    明係公務員違背法定程序所取得，亦無顯不可信之情況與不
    得作為證據之情形，爰依刑事訴訟法第158條之4規定反面解
    釋、第159條之4規定，認均得為證據。
貳、實體方面： 　　
一、事實認定：　　　
㈠、上開犯罪事實，業據被告劉邦宏於警詢、偵訊、本院準備程
    序及審理時均坦承不諱（見偵卷第57至64頁、第331至334頁
    、本院卷第132頁、第245頁），核與證人鄧元威、林志威於
    警詢、偵訊證述之內容相符（見偵第93至100頁、第231至23
    4頁；第119至124頁、第323至325頁），並有證人鄧元威之
    指認犯罪嫌疑人紀錄表（見偵14040卷第101至102頁）、證
    人林志威之指認犯罪嫌疑人紀錄表（見偵14040卷第125至12
    6頁）、本院111年度聲監字第1號、聲監續字第85號、聲監
    續字第153號、聲監續字第124號通訊監察書（見偵14040卷
    第395至396頁、第397至398頁、第399至400頁、第401至403
    頁）、通訊監察譯文（見偵14040卷第109頁）、證人林志威
    與被告之通訊軟體Line對話紀錄截圖（見偵14040卷第131至
    132頁）、蒐證照片（見偵14040卷第65至69頁、偵23135卷
    第189至191頁）、本院111年度聲搜字第466號搜索票（見偵
    14040卷第71頁）、臺中市政府警察局東勢分局搜索、扣押
    筆錄、扣押物品目錄表、扣押物品收據（見偵14040卷第73
    至81頁）、搜索扣押照片（見偵23135卷第77至81頁）、扣
    押物品照片（見本院卷第115至119頁）、偵查報告（見偵14
    040卷第375至379頁）、門號0000000000號之查詢申登人資
    料及分析資料（見偵14040卷第381至391頁）等附卷可參，
    且有扣案之HTC廠牌手機1支可佐，足認被告上開之任意性自
    白應與事實相符，已堪採信。
㈡、被告於本院準備程序時供稱：我本案販賣毒品的獲利是賺取
    價差，如果我販賣新臺幣（下同）500元的毒品可以賺250元
    等語（見本院卷第132至133頁），足見被告就所為販賣毒品
    犯行，主觀上均有營利之意圖甚明。
㈢、綜上所述，本案事證明確，被告之犯行均堪認定，應予依法
    論科。　　
二、論罪科刑：
㈠、核被告所為，各係犯毒品危害防制條例第4條第2項之販賣第
    二級毒品罪。被告販賣前意圖販賣而持有第二級毒品，以及
    販賣前所持有第二級毒品之低度行為，分別為其販賣之高度
    行為所吸收，均不另論罪。　
㈡、被告上開販賣第二級毒品罪（共5罪）間，犯意各別，行為互
    殊，應予分論併罰。　
㈢、被告前因施用毒品案件，經本院以109年度簡字第367號判決
    判處有期徒刑6月確定，於110年8月28日執行完畢在案，有
    臺灣高等法院被告前案紀錄表在卷可參（見本院卷第20至21
    頁），被告於上開有期徒刑執行完畢後，5年內故意再犯本
    案有期徒刑以上之5罪，均為累犯，參酌司法院釋字第775號
    解釋意旨，衡酌被告所犯前案為毒品相關之犯罪，且其於出
    監1年內即為本案5次販賣毒品犯行，可見前案刑罰執行對其
    並無警惕作用，對刑罰反應力薄弱，認本案依累犯規定對被
    告加重其刑，並無其所受刑罰超過所應負擔罪責而致其人身
    自由因此遭受過苛之侵害情事，故除法定刑中為無期徒刑之
    部分不得加重外，其餘均應依刑法第47條第1項之規定加重
    其刑。另本案被告所犯各罪雖均有構成累犯加重其刑之適用
    ，但基於精簡裁判之要求，尚無庸於主文為累犯之諭知（11
    0年度台上字第5660號判決意旨參照）。
㈣、被告就上開各犯行，迭於偵查及本院審理時均自白犯行，業
    如前述，均應依毒品危害防制條例第17條第2項規定減輕其
    刑，並依法先加後減。
㈤、被告於偵查中供出其如附表編號三、五所示犯行之毒品來源
    ，使檢警得據以發動偵查程序，並因而查獲該2次犯行毒品
    來源均為劉峻宇乙節，有臺灣臺中地方檢察署111年7月15日
    中檢永秋111偵14040字第1119078003號函（見本院卷第165
    頁）、臺中市政府警察局東勢分局111年7月30日中市警東分
    偵字第1110015733號函檢附員警職務報告（見本院卷第203
    頁）在卷可考，是就被告就其所犯如附表編號三、五所示2
    次販賣第二級毒品犯行，均應依毒品危害防制條例第17條第
    1項規定減輕其刑，並依法先加後減，及依法遞減之。至就
    被告雖曾供出其所犯附表編號一、二、四所示販賣第二級毒
    品犯行之毒品來源，惟警方並未因被告之供述而查獲該等犯
    行之毒品來源，有上開臺灣臺中地方檢察署函可查（見本院
    卷第165頁），故該等部分應無毒品危害防制條例第17條第1
     項減輕其刑規定之適用，附此敘明。
㈥、被告就附表編號一、二、四所示3次販賣第二級毒品犯行，對
    象只有2人，實際獲取對價均為500元，顯見其交易量微價低
    ，核屬常見毒品施用者之間互通有無，而非大、中盤之販毒
    者，其犯行所造成損害具有侷限性，但依毒品危害防制條例
    第4條第2項規定，販賣第二級毒品罪，法定本刑為「無期徒
    刑或10年以上有期徒刑，得併科新臺幣1千5百萬元以下罰金
    」，直比殺人罪之本刑，衡之一般國民法感情，實難認無情
    輕法重之憾，本院認依被告犯罪情狀對比於法定刑之嚴苛，
    顯有可憫恕之處，縱認均科以最低處斷刑即有期徒刑5年1月
    （依累犯規定加重及偵審中自白減輕其刑後）仍嫌過重，爰
    依刑法第59條規定，各酌量減輕其刑，並依法先加後減，及
    依法遞減之。至被告所犯如附表編號三、五所示2次販賣第
    二級毒品犯行，已因分別適用上開偵審中自白、供出毒品來
    源之規定減輕其刑，所犯各罪之最低處斷刑為有期徒刑1年9
    月（依累犯規定加重及偵審中自白、供出毒品來源減輕其刑
    後），與其所犯販賣毒品罪質之嚴重性、侵害法益程度相較
    ，並未有情堪憫恕之情形，故均無適用刑法第59條規定酌減
    其刑之餘地。
㈦、爰審酌被告明知毒品濫用已造成社會安寧秩序、國人身心健
    康之重大危害，倘將毒品予以散布更可能加劇社會上毒品濫
    用情形，竟為圖一己之私，販賣第二級毒品，對社會治安影
    響難謂不鉅，所為實非可取，並考量被告各次販賣毒品之種
    類、數量、犯罪所得等情節及所生損害，及被告犯後坦承犯
    行之態度，暨被告之素行、於本院審理時自述國中肄業、羈
    押前從事貨運工作、未婚、無子女之家庭狀況（見本院卷第
    247頁）等一切情狀，分別量處如附表所示之刑。另審酌被
    告所犯上開各罪，均係販賣毒品之犯罪類型，而考量被告犯
    上開各罪，其犯罪時間尚屬集中，且犯罪手法、所侵害法益
    相同等情，所受責任非難重複之程度較高，再斟酌被告犯數
    罪所反應之人格特性，暨權衡各罪之法律目的及相關刑事政
    策，而為整體評價後，定其應執行之刑如主文所示。　
三、沒收：　　
㈠、扣案之HTC廠牌手機1支（含SIM卡1張），係被告為本案販賣
    毒品時與購毒者鄧元威、林志威聯繫所用之物，此據被告於
    本院準備程序時自承明確（見本院卷第133頁），故應依毒
    品危害防制條例第19條第1項規定，於被告所犯各次罪名項
    下分別宣告沒收。
㈡、被告如附表所示各次之販毒所得，並未扣案，各應依刑法第3
    8條之1第1項前段、第3項之規定，於被告所犯各次罪名項下
    宣告沒收，並於全部或一部不能沒收或不宜執行沒收時，追
    徵其價額。
㈢、至扣案之房租契約書、通訊軟體帳號、密碼清冊、臺灣之星S
    IM卡均為被告個人物品，扣案之甲基安非他命殘渣袋、吸食
    器均係被告另案施用毒品之包裝袋與器具，皆與本案無關，
    業據被告於本院準備程序時陳明在卷（見本院卷第133頁）
    ，且查無其他證據足以證明此部分之扣案物品係被告用於本
    案犯行之用，爰均不在本案宣告沒收。　　
據上論斷，應依刑事訴訟法第299條第1項前段，毒品危害防制條
例第4條第2項、第17條第1項、第2項、第19條第1項，刑法第11
條、第47條第1項、第59條、第51條第5款、第38條之1第1項前段
、第3項，判決如主文。　　
本案經檢察官洪佳業提起公訴，檢察官羅秀蓮、宋恭良到庭執行
職務。　
中　　華　　民　　國　　111 　年　　10　　月　　5 　　日
                  刑事第九庭　審判長法　官　黃光進
　　　　　　　　　
                                    法  官  張意鈞
　　　　　　　　　　　　　　　　　　
                                    法  官  簡志宇
以上正本證明與原本無異。
如不服本判決應於收受送達後20日內向本院提出上訴書狀，並應敘述具體理由；其未敘述上訴之理由者，應於上訴期間屆滿後20日內向本院補提理由書（均須按他造當事人之人數附繕本）「切勿逕送上級法院」。　　　　　　　　　　　　　　　　　　　                                    書記官  林勝彥
中　　華　　民　　國　　111 　年　　10　　月　　5 　　日
附錄本案論罪科刑法條：　　
◎毒品危害防制條例第4條
製造、運輸、販賣第一級毒品者，處死刑或無期徒刑；處無期徒
刑者，得併科新臺幣3千萬元以下罰金。
製造、運輸、販賣第二級毒品者，處無期徒刑或10年以上有期徒
刑，得併科新臺幣1千5百萬元以下罰金。
製造、運輸、販賣第三級毒品者，處7年以上有期徒刑，得併科
新臺幣1千萬元以下罰金。
製造、運輸、販賣第四級毒品者，處5年以上12年以下有期徒刑
，得併科新臺幣5百萬元以下罰金。
製造、運輸、販賣專供製造或施用毒品之器具者，處1年以上7年
以下有期徒刑，得併科新臺幣1百50萬元以下罰金。
前五項之未遂犯罰之。　　
　　　
附表：
（時間：民國；金額：新臺幣）
編號 購毒者 交易時間 交易地點 交易內容 宣告刑及沒收 一 鄧元威 111年1月16日中午12時13分許 臺中市東勢區新豐街89巷巷口旁 劉邦宏以500元之價格，販賣第二級毒品甲基安非他命1包予鄧元威。 劉邦宏販賣第二級毒品，處有期徒刑參年。扣案之HTC廠牌手機壹支（含SIM卡壹張）沒收。未扣案之犯罪所得新臺幣伍佰元沒收，於全部或一部不能沒收或不宜執行沒收時，追徵其價額。 二 鄧元威 111年1月23日晚間7時23分許 臺中市○○區○○路000號後方巷子 劉邦宏以500元之價格，販賣第二級毒品甲基安非他命1包予鄧元威。 劉邦宏販賣第二級毒品，處有期徒刑參年。扣案之HTC廠牌手機壹支（含SIM卡壹張）沒收。未扣案之犯罪所得新臺幣伍佰元沒收，於全部或一部不能沒收或不宜執行沒收時，追徵其價額。 三 鄧元威 111年3月24日晚間6時41分 臺中市○○區○○路000號1樓A4號房內 劉邦宏以300元之價格，販賣第二級毒品甲基安非他命1包予鄧元威。 劉邦宏販賣第二級毒品，處有期徒刑壹年拾月。扣案之HTC廠牌手機壹支（含SIM卡壹張）沒收。未扣案之犯罪所得新臺幣參佰元沒收，於全部或一部不能沒收或不宜執行沒收時，追徵其價額。 四 林志威 111年1月19日晚間7時44分許 臺中市○○區○○路000號1樓後方停車場出入口 劉邦宏以500元之價格，販賣第二級毒品甲基安非他命1包予林志威。 劉邦宏販賣第二級毒品，處有期徒刑參年。扣案之HTC廠牌手機壹支（含SIM卡壹張）沒收。未扣案之犯罪所得新臺幣伍佰元沒收，於全部或一部不能沒收或不宜執行沒收時，追徵其價額。 五 林志威 111年3月25日晚間10時52分許 臺中市○○區○○路000號1樓A4房內 劉邦宏以1000元之價格，販賣第二級毒品甲基安非他命1包予林志威。 劉邦宏販賣第二級毒品，處有期徒刑貳年。扣案之HTC廠牌手機壹支（含SIM卡壹張）沒收。未扣案之犯罪所得新臺幣壹仟元沒收，於全部或一部不能沒收或不宜執行沒收時，追徵其價額。